臺灣板橋地方法院刑事判決　　　　　　　　96年度易字第33號
公　訴　人　臺灣板橋地方法院檢察署檢察官
被　　　告　丙○○
上列被告因竊盜案件，經檢察官提起公訴（96年度偵字第26735
號），被告於準備程序中為有罪之陳述，經本院合議庭裁定由受
命法官進行簡式審判程序獨任審理，本院判決如下：
    主  文
丙○○踰越安全設備竊盜，處有期徒刑陸月，如易科罰金，以銀
元佰元折算壹日；又踰越安全設備竊盜，處有期徒刑陸月，如
易科罰金，以新臺幣壹仟元折算壹日；應執行有期徒刑玖月，如
易科罰金，以銀元佰元折算壹日。
    事  實
一、丙○○基於意圖為自己不法所有之竊盜犯意，(一)、於民國95
    年5 月中旬某日，在其所承租址設臺北縣三重市○○街283
    號4 樓403 室，因見同住上址405 室之鄰居乙○○對內窗戶
    未鎖，認為有機可乘，竟即攀爬踰越具有防盜功能而屬安全
    設備之405 室對內窗戶進入該址乙○○住處（侵入住宅部分
    未據告訴），竊取乙○○所有之行動電話1 支（廠牌易利信
    ，型號J2001 ，內含電池及SIM 卡）得逞。(二)、復另行基於
    意圖為自己不法所有之竊盜犯意，於同年9 月10日下午2 時
    許，在同前住處，因見同住上址407 室之鄰居甲○○對內窗
    戶亦未上鎖，遂攀爬踰越具有防盜功能屬安全設備之407 室
    對內窗戶進入該址甲○○住處（侵入住宅部分未據告訴），
    竊取甲○○所有之電腦主機、液晶螢幕、音響、喇叭、鍵盤
    、滑鼠、延長線各1 組、現金新臺幣（下同）3 千元得逞。
    嗣因丙○○積欠房租未繳經房東劉長郎聯絡無著，劉長郎乃
    於95年9 月14日下午4 時30分許，會同警方開啟丙○○前址
    房門入內查看，當場查獲丙○○上開竊得之行動電話1 支及
    電腦主機、液晶螢幕、音響、喇叭、鍵盤、滑鼠、延長線各
    1 組等物（均已分別由乙○○、甲○○具領）。
二、案經甲○○訴由臺北縣政府警察局三重分局報告臺灣板橋地
    方法院檢察署檢察官偵查起訴。
    理  由
一、訊據被告對前開事實於本院審理中坦認不諱，核與告訴人甲○○於警詢中、證人乙○○於警詢及偵查中、證人劉長郎於
    警詢中之證述情節相符，並有贓物認領保管單2 紙、查獲現
    場照片共11幀及房屋租賃契約書1 份附卷可稽，足認被告自
    白與事實相符，堪以採信。本件事證明確，被告上開竊盜犯
    行，均堪認定。
二、新舊法比較：
    查被告丙○○為如犯罪事實欄一(一)所載之竊盜行為後，刑法
    業於94年2 月2 日經總統以華總一義字第09400014901 號令
    修正公布，並於95年7 月1 日施行，刑法施行法第1 條之1
    亦於95年6 月14日經總統以華總一義字第09500085181 號令
    公布施行，參酌最高法院95年5 月23日刑事庭第8 次會議決
    議，修正後刑法第2 條第1 項之規定，係規範行為後法律變
    更所生新舊法律比較適用之準據法，於新刑法施行後，應適
    用修正後刑法第2 條第1 項之規定，為「從舊從輕」之比較
    。另於比較時應就罪刑有關之共犯、未遂犯、想像競合犯、
    牽連犯、連續犯、結合犯，以及累犯加重、自首減輕暨其他
    法定加減原因（如身分加減）與加減比例等一切情形，本於
    統一性及整體性原則，綜其全部罪刑之結果而為比較。茲就
    此次修法與被告如犯罪事實欄一(一)所載之竊盜行為暨定應執
    行刑時之罪刑相關者，分述如下：
(一)、刑法第41條第1項前段關於易科罰金之規定：
    依修正前刑法第41條第1 項及廢止前罰金罰鍰提高標準條例
    第2 條之規定，應以銀元3 百元即新臺幣9 百元折算1 日，
    惟若依修正後刑法第41條第1 項前段（原罰金罰鍰提高標準
    條例第2 條已同時刪除）之規定，應以新臺幣1 千元、2 千
    元或3 千元折算1 日，2 者相較之下，應以修正前之規定較
    有利於被告。
(二)、刑法第41條第2 項前段關於數罪併罰易科罰金之規定：
    修正前刑法第41條第2 項規定為「併合處罰之數罪，均有前
    項情形，其應執行之刑逾6 月者，亦同。」然修正後規定則
    為「前項規定於數罪併罰，其應執行之刑未逾6 月者，亦適
    用之。」；而95年7 月1 日修正施行之刑法施行法第3 條之
    1 第3 項規定：「於94年1 月7 日刑法修正施行前犯併合處
    罰數罪中之一罪，且該數罪均符合第41條第1 項得易科罰金
    之規定者，適用90年1 月4 日修正之刑法第41條第2 項規定
    。」因此，於數罪併罰，部分犯罪行為在舊法，部分犯罪行
    為在新法，裁判在新法生效施行後，如上開各罪均合於易科
    罰金，於定應執行之刑逾有期徒刑6 月時，依前述規定，仍
    應適用舊法、即修正前刑法第41條第2 項規定有利於被告，
    自得併為易科罰金折算標準之諭知，且其折算標準，依據最
    高法院84年度臺非字第452 號裁判意旨，依最有利於行為人
    之法律，作為折算標準。
(三)、刑法第51條第5 款關於數罪定執行刑之規定：
    按數罪併罰，依修正前刑法第51條第5 款規定：「數罪併罰
    ，分別宣告其罪之刑，依左列各款定其應執行者：宣告多數
    有期徒刑者，於各刑中之最長期以上，各刑合併之刑期以下
    ，定其刑期。但不得逾20年。」，修正後刑法第51條第5 款
    則規定：「宣告多數有期徒刑者，於各刑中之最長期以上，
    各刑合併之刑期以下，定其刑期。但不得逾30年。」，經比
    較結果，修正後刑法並非較有利於被告，自應依修正前刑法
    第51條第5 款規定，定其應執行之刑。
(四)、綜合上述各條文修正前、後之比較，及修正後刑法第2 條第
    1 項前段、後段規定之「從舊、從輕」原則，爰依整體比較
    結果，就被告如犯罪事實欄一(一)所載之竊盜行為暨定應執行
    刑時得否易科罰金及其易科罰金之標準，適用被告行為時之
    法律，即修正前刑法之相關規定予以論處。
三、應適用之法律、科刑審酌事由：
(一)、核被告如犯罪事實欄一(一)(二)所為，均係犯刑法第321 條第1
    項第2 款之踰越安全設備竊盜罪。被告前開2 次踰越安全設
    備竊盜犯行，犯意各別、行為互殊，應與分論併罰。
(二)、茲審酌被告正值青年，竟不思上進，反而恣意連續竊取他人
    財物，非但使被害人無端蒙受諸多損失及不便，亦嚴重破壞
    社會治安，此外，復參酌其犯罪之手段、所得財物價值、所
    生危害暨犯罪後尚知坦承犯行之犯後態度等一切情狀，就其
    前開所犯2 罪分別量處如主文所示之刑，併均諭知如易科罰
    金之折算標準（被告如犯罪事實欄一(一)所載之竊盜行為乃於
    此次刑法修正前所為，經比較新舊法後，以舊法較為有利於
    被告，此部份應依修正前刑法第41條1 項前段規定諭知如易
    科罰金之折算標準；至被告如犯罪事實欄一(二)所載之竊盜行
    為，乃於此次刑法修正後所為，自應依現行刑法第41條1 項
    前段規定諭知如易科罰金之折算標準），暨定其應執行之刑
    及依修正前刑法第41條第2 項規定（理由詳見前開二(二)所述
    ），諭知如易科罰金之折算標準，以示懲儆。
據上論斷，應依刑事訴訟法第273 條之1 第1 項、第299 條第1
項前段，刑法第2 條第1 項前段、第321 條第1 項第2 款、修正
前刑法第41條1 項前段、第2 項、刑法第41條第1 項前段，修正
前刑法第51條第5 款，刑法施行法第1 條之1 第1 項、第2 項前
段，廢止前罰金罰鍰提高標準條例第2 條，判決如主文。
本案經檢察官郭季青到庭執行職務。
中　　華　　民　　國　　96　　年　　4 　　月　　30　　日
    　　　　　　刑事第十九庭法  官  陳明偉
以上正本證明與原本無異。
如不服本判決應於送達後10日內向本院提出上訴狀。
                            書記官  陳慧儷
中　　華　　民　　國　　96　　年　　4 　　月　　30　　日
附錄法條：
刑法第三百二十一條
犯竊盜罪而有左列情形之一者，處六月以上、五年以下有期徒刑
：
一  於夜間侵入住宅或有人居住之建築物、船艦或隱匿其內而犯
    之者。
二  毀越門扇、牆垣或其他安全設備而犯之者。
三  攜帶兇器而犯之者。
四  結夥三人以上而犯之者。
五  乘火災、水災或其他災害之際而犯之者。
六  在車站或埠頭而犯之者。
前項之未遂犯罰之。
